臺灣嘉義地方法院刑事裁定
111年度聲字第941號
聲  請  人  臺灣嘉義地方檢察署檢察官
受  刑  人  施秉成





上列聲請人因受刑人數罪併罰有二裁判以上，聲請定其應執行之
刑（聲請案號：111年度執字第3303號），本院裁定如下：
    主  文
施秉成因犯如附表所示各罪所處之刑，應執行有期徒刑壹年貳月
，如易科罰金，以新臺幣壹仟元折算壹日。
    理  由
一、聲請人臺灣嘉義地方檢察署(下稱嘉義地檢署)檢察官聲請意
    旨略以：受刑人施秉成（下稱受刑人）因違反毒品危害防制
    條例等案件，先後經判決確定如附表，應依刑法第53條、第
    51條第5款規定，定其應執行之刑，爰依刑事訴訟法第477條
    第1項聲請裁定等語。
二、按數罪併罰，有2裁判以上而宣告多數有期徒刑者，於各刑
    中之最長期以上，各刑合併之刑期以下定其刑期，但不得逾
    30年；刑法第53條、第51條第5款分別定有明文。又按數罪
    併罰之定應執行之刑，係出於刑罰經濟與責罰相當之考量，
    並非予以犯罪行為人或受刑人不當之利益，為一種特別的量
    刑過程，相較於刑法第57條所定科刑時應審酌之事項係對一
    般犯罪行為之裁量，為定應執行刑之宣告，乃對犯罪行為人
    本身及所犯各罪之總檢視，除應考量行為人所犯數罪反應出
    之人格特性，並應權衡審酌行為人之責任與整體刑法目的及
    相關刑事政策，在量刑權之法律拘束性原則下，依刑法第51
    條第5款之規定，採限制加重原則，以宣告各刑中之最長期
    為下限，各刑合併之刑期為上限，但最長不得逾30年，資為
    量刑自由裁量權之外部性界限，並應受法秩序理念規範之比
    例原則、平等原則、責罰相當原則、重複評價禁止原則等自
    由裁量權之內部抽象價值要求界限之支配，以使輕重得宜，
    罰當其責，俾符合法律授與裁量權之目的，以區別數罪併罰
    與單純數罪之不同，兼顧刑罰衡平原則（最高法院100年度
    台抗字第440號裁定意旨參照）；復按民國103年6月4日修正
    刑事訴訟法第370條第2項、第3項，對第二審上訴案件之定
    應執行刑，明定有不利益變更禁止原則之適用。而分屬不同
    案件之數罪併罰，倘一裁判宣告數罪之刑，曾經定其執行刑
    （下稱原定執行刑），再與其他裁判宣告之刑定其執行刑時
    ，在法理上亦應同受此原則之拘束。亦即基於有利被告之不
    利益變更禁止原則，分屬不同案件之數罪併罰定執行刑，原
    定執行刑有拘束新定執行刑上限之效果，法院裁量所定之刑
    期上限，自不得較重於「原定執行刑加計新宣告刑之總和」
    （最高法院108年度台抗字第436號裁定意旨參照）。
三、經查，受刑人所犯如附表所示之罪，先後經本院判決處如附
    表所示之刑確定在案；又附表所列各罪均係受刑人在裁判確
    定前所犯，其中附表編號2-4部分，前經本院以111年度嘉簡
    字第712號判決定應執行有期徒刑8月，此有如附表所示之刑
    事判決及臺灣高等法院被告前案紀錄表在卷可稽，聲請人聲
    請就受刑人所犯附表所示各罪所處之刑定其應執行之刑，於
    法尚無不合；本院審核相關案卷，考量自由裁量之範圍，應
    受內部性界限及不利益變更禁止原則之拘束，爰參酌原確定
    判決之定執行刑情形，並衡酌受刑人之犯罪行為為傷害罪(
    附表編號1)、施用第二級毒品罪(附表編號2-5)，其中附表
    編號2-5所犯各罪責任非難重複程度高，另審酌被告所犯附
    表所示各罪犯罪時間及於110年11月10日至111年3月10日，
    並審酌前揭所述之比例原則、責罰相當原則等自由裁量權之
    內部性界限等情，而為整體評價後，合併定其應執行之刑如
    主文所示。
四、爰依刑事訴訟法第477條第1項，刑法第53條、第51條第5款
    ，裁定如主文。　　
中　　華　　民　　國　　111 　年　　11　　月　　30　　日
                  刑事第一庭    法　官　林富郎
以上正本證明與原本無異。
如不服本裁定，應於裁定送達後5日內向本院提出抗告狀（應附
繕本）。
中　　華　　民　　國　　111 　年　　11　　月　　30　　日
                                書記官　陳雪鈴

附表             編號 罪名 宣告刑 犯罪 日期 偵查機關年度案號 最後事實審   確定判決   得否易科罰金 備註      法院 案號 判決 日期 法院 案號 判決確定日期   1 傷害 有期徒刑5月，如易科罰金，以新臺幣1,000折算一日 111年1月14日 嘉義地檢署111年度偵字第4052號 本院 111年度嘉簡字第394號 111年6月8日 本院 111年度嘉簡字第394號 111年7月26日 是 嘉義地檢署111年度執字第2532號 2 毒品危害防制條例 有期徒刑3月，如易科罰金，以新臺幣1,000折算一日 110年11月10日 嘉義地檢署111年度毒偵字第368號等 同上 111年度嘉簡字第712號 111年7月25日 同上 111年度嘉簡字第712號 111年8月19日 是 嘉義地檢署111年度執字第2691號(編號2-4經同判決定應執行有期徒刑8月) 3 毒品危害防制條例 有期徒刑3月，如易科罰金，以新臺幣1,000折算一日 111年3月5日 同上 同上 同上 同上 同上 同上 同上 是  4 毒品危害防制條例 有期徒刑4月，如易科罰金，以新臺幣1,000折算一日 111年3月10日 同上 同上 同上 同上 同上 同上 同上 是  5 毒品危害防制條例 有期徒刑5月，如易科罰金，以新臺幣1,000折算一日 111年2月14日 嘉義地檢署111年度毒偵字第397號 同上 111年度嘉簡字第825號 111年9月6日 同上 111年度嘉簡字第825號 111年10月4日 是 嘉義地檢署111年度執字第3303號